臺灣高等法院交通事件裁定　　　　　　 94年度交抗字第807號
抗　告　人
即受處分人　三兆汽車商行
代　表　人　甲○○
上抗告人因違反道路交通管理處罰條例案件，不服臺灣臺北地方
法院，中華民國94年9月30日所為裁定（94年度交聲字第461號）
，提起抗告，本院裁定如下：
    主  文
原裁定撤銷，發回臺灣臺北地方法院。
    理  由
一、按違反道路交通管理事件，行為人認為舉發之事實與違規情
    形相符者，得於接獲通知單後，親自或委託他人持該通知單
    ，不經裁決向指定之處所，逕依裁罰基準執行並繳納罰鍰結
    案，違反道路交通管理事件統一裁罰標準及處理細則第48條
    第1項定有明文。
二、原裁定意旨略以：
    本件抗告人即受處分人三兆汽車商行所有車號7D－2046號自
    用小貨車，於民國94年3月11日8時55分，在桃園市○○路及
    成功路口因「停車位置不依規定」違規，經桃園縣政府警察
    局桃園分局以違反道路交通管理處罰條例第56條第1項第9款
    規定掣單舉發，異議人於接獲處罰通知單後未經裁決，即於
    94年3月30日自動繳納罰鍰結案，有交通部公路總局臺北區
    監理所違規查詢報表附卷可憑，嗣異議人於逾20日後之94年
    4月14日始聲明異議，此有蓋有該所收文戳記之交通案件聲
    明異議狀及該所對違反道路交通管理事件不服裁決聲明異議
    案件移送書在卷為憑，本件異議人於自動繳納罰鍰結案後逾
    20日始聲明異議，依違反道路交通管理事件統一裁罰標準及
    處理細則第58條之規定應不得再提出異議，異議人之異議權
    既已喪失，自應依道路交通案件處理辦法第18條前段之規定
    將其異議駁回。
三、抗告意旨略以：原審理由二即已明言異議人於94.03.30自動
    繳納罰鍰，且原處分機關臺北區監理所系於94.04.01開具裁
    決書在案，而異議人於94.04.12寄聲明異議狀，臺北地方法
    院94.04.14收取聲明異議狀，此程序皆於法律規定之20日完
    成，綜上原審之裁定要件容有瑕疵，請更為適當之裁定。
四、經查：
  (一)1.(1)按以日定期間者，以期間末日之終止，為期間之終止。
    　於一定期日或期間內，應為意思表示或給付者，其期日或
      其期間之末日，為星期日、紀念日或其他休息日時，以其
      休息日之次日代之。民法第120條第2項、第121條第1項、
      第122 條分別定有明文，此等規定依刑事訴訟法第65條及
      道路交通管理處罰條例第89條，於交通事件計算期間時亦
      準用之；(2)再按依本細則第48條第1項辦理經繳納罰鍰結
      案後逾20日不得再提出異議，違反道路交通管理事件統一
      裁罰標準及處理細則第58條定有明文。
    2.本件抗告人於接獲處罰通知單後未經裁決，即於94年3 月
      30日自動繳納罰鍰結案，有交通部公路總局臺北區監理所
      違規查詢報表可憑（原審卷第16頁），則抗告人自繳納罰
      鍰翌日即94年3月31日（週四）起算20 日，至遲應於同年
      4月19日（星期二）提出聲明異議，始為適法。
  (二)抗告人於94年4月14日向原處分機關即台北區監理所提出聲
    明異議此有原處分機關於異議狀上所蓋收狀日期戳可稽（原
    審卷第3頁），是以，本件抗告人已於違反道路交通管理事
    件統一裁罰標準及處理細則第58條規定之20日法定期間內提
    出聲明異議，要無疑義。
五、綜上所述，本件抗告人已於20日之法定期間內提出聲明異議
    ，原裁定未詳為審酌，遽予駁回受處分人之聲明異議，容有
    未合。受處分人提起抗告，指摘原裁定不當，為有理由，自
    應由本院將原裁定撤銷發回原審法院更行審慎處理，以昭折
    服。
據上論斷，應依道路交通管理處罰條例第89條，道路交通案件處
理辦法第26條，刑事訴訟法第413條前段，裁定如主文。
中　　華　　民　　國　　94　　年　　11　　月　　30　　日
                  交通法庭審判長法  官　林堭儀
                                法  官  宋  祺
                                法  官  蔡明宏
以上正本證明與原本無異。
不得再抗告。
                                書記官  陳建邦
中　　華　　民　　國　　94　　年　　11　　月　　30　　日
